臺灣臺北地方法院刑事判決　　　　　　 99年度易緝字第206號
公　訴　人　臺灣臺北地方法院檢察署檢察官
被　　　告　許勝雄
上列被告因傷害案件，經檢察官聲請簡易判決處刑（99年度偵字
第2175號），本院受理後（99年度簡字第941 號），認不宜逕以
簡易判決處刑，改依通常程序審理，判決如下：
    主  文
許勝雄共同傷害人之身體，處拘役參拾日，如易科罰金，以新臺
幣壹仟元折算壹日。緩刑貳年。
    事  實
一、許勝雄於民國98年8 月21日上午8 時許，在臺北市中山區○
    ○○路138 巷15號旁之停車場內，因張仲華（已歿）停車時
    引起許勝雄之不滿，遂夥同4 、5 名姓名年籍不詳之成年男
    子，共同基於傷害之犯意，以徒手歐打張仲華，致其受有上
    唇裂傷、臉部皮膚缺損擦傷、左大拇指皮膚缺損、右膝擦傷
    等傷害。
二、案經張仲華訴由臺北市政府警察局中山分局報告臺灣臺北地
    方法院檢察署檢察官聲請簡易判決處刑，本院認不宜以簡易
    判決處刑，改依通常程序審理。
    理  由
壹、證據能力部分：
一、被告許勝雄於警詢、偵查，及本院訊問中所為之不利於己之
    供述，並無證據證明係出於強暴、脅迫、利誘、詐欺、疲勞
    訊問、違法羈押或其他不正之方法，且與事實相符，依刑事
    訴訟法第156 條第1 項規定，均得為證據。
二、告訴人張仲華在本院審理中已於99年9 月21日死亡，有臺北
    市中正區戶政事務所100 年3 月31日北市正戶資字第100302
    43300 號函暨張仲華戶籍謄本1 份足憑（見本院卷第45頁至
    第46頁），已無從傳喚到庭詰問，其之前以告訴人、證人所
    為之陳述，依刑事訴訟法第159 條之3 第1 款規定而有證據
    能力。
三、按被告以外之人於審判外之陳述，雖不符刑事訴訟法第159
    條之1 至第159 條之4 之規定，而經當事人於審判程序同意
    作為證據，法院審酌該言詞陳述或書面陳述作成時之情況，
    認為適當者，亦得為證據。當事人、代理人或辯護人於法院
    調查證據時，知有刑事訴訟法第159 條第1 項不得為證據之
    情形，而未於言詞辯論終結前聲明異議者，視為有前項之同
    意，刑事訴訟法第159 條之5 定有明文。鑒於採用傳聞證據
    排除法則重要理由之一，係因傳聞證據未經當事人之反詰問
    予以覈實，若當事人願放棄對原供述人之反對詰問時，原則
    上即可承認該傳聞證據之證據能力。而揆諸我國刑事訴訟法
    第159 條之5 之立法理由，除參照前述傳聞證據排除法則之
    基本法理外，亦參考日本刑事訴訟法第326 條之立法例，查
    日本刑事審判實務之運作，有關檢察官及被告均同意作為證
    據之傳聞書面材料或陳述，可直接援引該國刑事訴訟法第32
    6 條作為傳聞例外之法律依據，僅在檢察官與被告或其辯護
    人不同意之情況下，乃須根據其他傳聞例外規定，俾以斟酌
    該等傳聞書面材料或陳述是否具有證據能力，在當事人間無
    爭執之案件中，傳聞證據基本上均可依據前引規定提出於法
    院使用。據此，我國刑事訴訟法第159 條之5 之適用應可作
    同上之解釋。本案以下引用證人於審判外之供述證據，經本
    院依法踐行調查證據程序，公訴檢察官、被告許勝雄均不爭
    執該供述證據之證據能力，且迄本院言詞辯論終結前未就供
    述證據之證據能力聲明異議，而本院審酌其陳述作成時之情
    況，核無違法取證及證明力明顯過低之瑕疵，且為證明犯罪
    事實所必要，亦認為以之作為證據為適當，根據上開規定及
    說明，認無庸先行考量刑事訴訟法第159 條之1 第2 項、第
    159 條之2 、第159 條之3 等規定，得逕依同法第159 條之
    5 規定作為證據。
四、本案其餘所依憑認定事實所引用之非供述證據，本院亦查無
    有何違反法定程序取得之情形，亦查無刑事訴訟法第159 條
    之4 之顯有不可信之情況與不得作為證據之情形，本院斟酌
    本案卷內之證據並非非法取得，亦無證明力明顯過低之情形
    ，且經本院於審判期日依法進行證據之調查、辯論，被告許
    勝雄於訴訟上之程序權即已受保障，故前揭各該證據，均得
    採為證據，合先敘明。
貳、實體部分：
一、訊據被告許勝雄於本院審理中對於上揭犯罪事實已坦承不諱
    ，核與證人即被害人張仲華、證人林三和於警詢中及偵查中
    證述情節均大致相符（見偵卷第5 頁至第6 頁、偵卷第31頁
    至第32頁），並有馬偕紀念醫院臺北院區98年8 月25日所開
    立之甲種診斷證明書1 份（見偵卷第11頁）、照片5 張及監
    視錄影光碟1 份等附卷可證，足資補強被告上述任意性自白
    與事實相符。本件事證明確，被告傷害犯行，堪以認定，應
    依法論科。
二、核被告許勝雄所為，係犯刑法第277 條第1 項之普通傷害罪
    。被告與4 、5 名姓名年籍不詳之成年男子間，就上開傷害
    之犯行，有犯意聯絡及行為分擔，應依刑法第28條之規定，
    論以共同正犯。爰審酌被告僅因細故即動手毆打告訴人即被
    害人張仲華，顯不尊重他人之身體法益，且告訴人所受傷勢
    情形非輕，惟念其於本院審理中已與告訴人達成和解，此有
    本院臺北簡易庭民事調解紀錄表1 份（見本院卷(一)第36頁）
    附卷可查，嗣告訴人於99年9 月21日死亡，被告除前已支付
    告訴人部分和解金新臺幣（下同）2 萬元外，另於本院審理
    中當庭給付告訴人配偶魏霞其餘約定之和解金4 萬元，是被
    告先前與告訴人達成調解之金額已全數賠償完畢，此亦有臺
    北市中正區戶政事務所函暨函覆張仲華之戶籍謄本1 份、本
    院100 年10月14日審判筆錄1 份附卷可考（見本院卷(一)第45
    頁至第46頁、本院卷(二)第10頁反面至第11頁），復因被告於
    本院審理時均坦承犯行，犯後態度尚稱良好等一切情狀，認
    公訴人對被告本件犯行求處拘役30日為適當，爰量處如主文
    所示之刑，並諭知易科罰金之折算標準。
三、末查，被告許勝雄前未曾因故意犯罪受有期徒刑以上刑之宣
    告之情，此有台灣高等法院被告前案紀錄表1 份附卷可參，
    其因一時失慮，偶罹刑典，且念被告業與告訴人即被害人張
    仲華達成和解或民事調解，係因告訴人於被告賠償完畢前死
    亡，致無法撤回告訴等情，已如前述，認被告經此偵審教訓
    及刑之宣告後，應知所警惕，當無再犯之虞，本院認其所受
    宣告之刑，以暫不執行為適當，爰諭知被告緩刑2 年，以勵
    自新。
據上論斷，應依刑事訴訟法第452 條、第284 條之1 、第299 條
第1 項前段，刑法第277 條第1 項、第28條、第41條第1 項前段
、第74條第1 項第1 款，刑法施行法第1 條之1 ，判決如主文。
本案經檢察官葉惠燕到庭執行職務。
中    華    民    國   100     年    10    月    21   日
                   刑事第七庭  法  官  張詠惠
上正本證明與原本無異。
如不服本判決應於收受送達後10日內向本院提出上訴書狀，並應
敘述具體理由；其未敘述上訴理由者，應於上訴期間屆滿後20日
內向本院補提理由書（均須按他造當事人之人數附繕本）「切勿
逕送上級法院」。告訴人或被害人如對於本判決不服者，應具備
理由請求檢察官上訴，其上訴期間之計算係以檢察官收受判決正
本之日期為準。
                               書記官  莊怡仙
中    華    民    國   100    年    10    月    21    日
附錄本件論罪科刑法條全文：
中華民國刑法第277條
（普通傷害罪）
傷害人之身體或健康者，處 3 年以下有期徒刑、拘役或 1 千元
以下罰金。
犯前項之罪因而致人於死者，處無期徒刑或 7 年以上有期徒刑
；致重傷者，處 3 年以上 10 年以下有期徒刑。